# 用于部分免税部分征税销售的固定资产的递延所得税确认问题

提问人：caiyiguang1 时间：2019-12-19 08:05:14
背景：某资产是由集团内 A企业负责承建，交付集团内 B企业使用。建造中产生的未实现毛利会产生递延所得税资产。但是集团 B 的部分销售业务免增所得税，部分业务按照 25%征收所得税。该等业务均利用了前述提到的资产。
求助：该如何计算递延所得税资产？（我个人理解是如果资产能够明确区分区域，例如可以按照某种比例确认折旧费用在两项业务的归属比例，是否可以用该比例确认递延所得税）。注：该递延所得税的影响是重大的。

回答人：chenyiwei
这个问题取决于该项固定资产在 B 企业税前扣除折旧的具体方法，据此确定该资产的计税基础（税法上允许扣除的折旧总额）。如果无法合理估计可税前扣除的折旧总额，则基于谨慎原则，不建议确认递延所得税资产，到实际享受扣除时，将其影响直接体现在扣除当期的“所得税费用——当期所得税费用” 中。